臺灣高等法院刑事裁定
110年度聲字第3100號
聲  請  人  臺灣高等檢察署檢察官
受  刑  人  栁翔雲



上列聲請人因受刑人數罪併罰有二裁判以上案件，聲請定其應執
行之刑（聲請案號：臺灣高等檢察署110年度執聲字第1337號）
，本院裁定如下：
    主  文
甲○○犯如附表所示各罪所處之有期徒刑，應執行有期徒刑貳年貳
月。
    理  由
一、聲請意旨略以：受刑人甲○○因對未成年人性交等數罪，先後
    經判決確定如附表，應依刑法第53條、第51條第5款，定其
    應執行之刑，爰依刑事訴訟法第477條第1項聲請裁定等語。
二、法律上屬於自由裁量之事項，有其外部性界限及內部性界限
    ，並非概無拘束。依據法律之具體規定，法院應在其範圍選
    擇為適當之裁判者，為外部性界限；而法院為裁判時，應考
    量所適用之法規之目的及法律秩序之理念所在者，為內部性
    界限。法院為裁判時，二者均不得有所逾越。在數罪併罰，
    有2裁判以上，定其應執行之刑之案件，法院所為刑之酌定
    ，固屬自由裁量之事項，然仍應受前揭外部性界限及內部性
    界限之拘束（最高法院103年度台抗字第716號裁定意旨參照
    ）。就內部性界限而言，法律上屬於自由裁量之事項，雖非
    概無法律性之拘束，以法院就宣告刑自由裁量權之行使而言
    ，應受比例原則、公平正義原則之規範，並謹守法律秩序之
    理念，體察法律之規範目的，使其結果實質正當，俾與立法
    本旨相契合，亦即合於裁量之內部性界限（最高法院105年
    度台抗字第267號裁定意旨參照），在量刑權之法律拘束性
    原則下，依刑法第51條第5款之規定，採限制加重原則，以
    宣告各刑中之最長期為下限，各刑合併之刑期為上限，但最
    長不得逾30年，資為量刑自由裁量權之外部界限，並應受法
    秩序理念規範之比例原則、平等原則、責罰相當原則、重複
    評價禁止原則等自由裁量權之內部抽象價值要求界限之支配
    ，使以輕重得宜，罰當其責，俾符合法律授與裁量權之目的
    ，以區別數罪併罰與單純數罪之不同，兼顧刑罰衡平原則（
    最高法院105年度台上字第428號裁判意旨參照）。
三、查受刑人所犯對未成年人性交等罪，經分別判決如附表所示
    ，均經確定在案，有各該刑事判決書、本院被告前案紀錄表
    在卷可查。其中如附表編號1至2所示之罪，得易服社會勞動
    ，如附表編號3至4所示之罪，則屬不得易服社會勞動，依刑
    法第50條第1項第4款、第2項規定，須經受刑人請求檢察官
    聲請定其應執行刑者，始得依刑法第51條規定定其應執行刑
    。茲檢察官依受刑人請求向最後事實審之本院聲請合併定應
    執行刑，有臺灣宜蘭地方檢察署依102年1月25日修正施行之
    刑法第50條調查受刑人是否聲請定應執行刑調查表1份（見
    本院卷第9頁）在卷可參，經核尚無不合，應予准許。爰衡
    酌受刑人所犯如附表編號1至4所示對於14歲以上未滿16歲之
    女子為性交、對於未滿14歲之女子為性交各罪之法律目的，
    責任非難重複之程度，彼此間之關聯性，並佐以附表編號1
    至2、3至4所示之罪曾分別定應執行刑為有期徒刑8月、1年8
    月等情，兼衡受刑人所犯各罪所反映之人格特性，矯治教化
    之必要程度，暨貫徹刑法量刑公平正義理念，定其應執行之
    刑如主文所示。
四、又按數罪併罰之案件，其各罪判決均係宣告刑，並非執行刑
    ，縱令各案中一部分犯罪之宣告刑在形式上已經執行，仍應
    依法聲請犯罪事實最後判決之法院裁定，然後再依所裁定之
    執行刑，換發指揮書併合執行，其先前已執行之有期徒刑部
    分，僅應予扣除而不能認為已執行完畢，在所裁定之執行刑
    尚未執行完畢前，各案之宣告刑並不發生執行完畢之問題。
    本件受刑人所犯附表編號1至2所示之罪所處之刑，縱有經執
    行完畢，然附表所示各罪既合於數罪併罰之要件，依前揭說
    明，在所裁定之應執行刑尚未執行完畢前，仍應就附表所示
    各罪所處之刑，合併定其應執行刑，至於前揭業經執行之有
    期徒刑部分，僅係就所定應執行刑執行時，應為如何折抵之
    問題，併此敘明。
五、另聲請書附表補充、更正如下：㈠聲請書附表「是否為得易
    科罰金之案件」欄更正為「是否為得易服社會勞動之案件」
    欄；㈡編號1至2罪名欄均補充「（對於14歲以上未滿16歲之
    女子為性交）」；㈢編號1至2是否為得易服社會勞動之案件
    欄均更正為「是」；㈣編號1至2備註欄均補充「編號1至2，
    經宜蘭地院以109年度侵訴字第25號判決應執行有期徒刑8月
    確定（已執畢）」；㈤編號3至4罪名欄均補充「（對於未滿1
    4歲之女子為性交）」；㈥編號3至4犯罪日期欄所載「上午」
    均更正為「晚間」；㈦編號3至4最後事實審判決日期欄均更
    正為「110/03/31」；㈧編號3至4備註欄均補充「編號3至4，
    經本院以110年度侵上訴字第22號判決應執行有期徒刑1年8
    月確定」，附此敘明。
據上論斷，應依刑事訴訟法第477條第1項、刑法第50條第2項、
第53條、第51條第5款，裁定如主文。
中　　華　　民　　國　　110 　年　　8 　　月　　26　　日
                  刑事第十二庭  審判長法　官  陳如玲
                                      法　官  魏俊明
                                      法　官  蔡如惠
以上正本證明與原本無異。
如不服本裁定，應於收受送達後五日內向本院提出抗告狀。
                                      書記官  宗志強
中　　華　　民　　國　　110 　年　　8 　　月　　26　　日